【裁判字號】    97,易,5043
【裁判日期】    980121
【裁判案由】    竊盜
【裁判全文】
臺灣臺中地方法院刑事判決  97年度易字第5043號
公  訴  人  臺灣臺中地方法院檢察署檢察官
被      告  丁○○
選任辯護人  黃興木律師
            黃仕勳律師
上列被告因竊盜案件，經檢察官提起公訴（97年度偵緝字第2721
號），本院判決如下：
    主    文
丁○○所犯三次加重竊盜罪，均累犯，各處如附表所示之刑。應
執行有期徒刑壹年參月。
    犯罪事實
一、丁○○前於民國九十六年間因施用毒品案件，經本院分別判
    處有期徒刑六月、九月確定，嗣經減刑，甫於九十六年十一
    月十三日執行完畢。詎其仍不知悔改，復意圖為自己不法之
    所有，分別以如附表所列之時間、地點及行為，竊取財物。
    得手後，持往不特定銀樓變賣，得款供己花用殆盡。嗣經甲○、戊○○、乙○○返家時分別發現遭竊後報警而查獲。
二、案經臺中市警察局第三分局、臺中縣警察局烏日分局分別報
    告臺灣臺中地方法院檢察署檢察官偵查起訴。
    理    由
一、證據能力之說明：按現行刑事訴訟法為保障被告之反對詰問
    權，排除具有虛偽危險性之傳聞證據，以求實體真實之發見
    ，於該法第一百五十九條第一項明定被告以外之人於審判外
    之言詞或書面陳述，除法律有規定者外，不得作為證據。而
    刑事訴訟法第一百五十九條之一至第一百五十九條之四有傳
    聞法則之例外規定，且被告以外之人於審判外之陳述，雖不
    符前四條之規定，而經當事人於審判程序同意作為證據，法
    院審酌該言詞陳述或書面陳述作成時之情況，認為適當者，
    亦得為證據；當事人、代理人或辯護人於法院調查證據時，
    知有第一百五十九條第一項不得為證據之情形，而未於言詞
    辯論終結前聲明異議者，視為有前項之同意，刑事訴訟法第
    一百五十九條之五定有明文。查本件證人甲○、戊○○、乙○○於警詢中之證述，均屬於審判外之陳述，為傳聞證據，
    然被告丁○○及選任辯護人於本院審理時未表示意見，顯不
    予爭執，且迄至言詞辯論終結前亦未曾聲明異議，本院審酌
    上開證據資料製作時之情況，尚無違法不當及證明力明顯過
    低之瑕疵，亦認為以之作為證據應屬適當，且指訴內容係針
    對被告是否有加重竊盜犯行之事實，為證明本案犯罪事實所
    必要，故揆諸上開規定，爰依刑事訴訟法第一百五十九條之
    五規定，認上揭證據資料均例外認有證據能力，合先敘明。
二、上揭犯罪事實，業據被告丁○○於偵查中及本院審理時坦承
    不諱，核與證人甲○、戊○○、乙○○於警詢中指訴之情節
    相符，並有刑案現場測繪圖、臺中市警察局第三分局現場勘
    察報告、臺中縣警察局烏日分局現場勘察報告、內政部警政
    署刑事警察局鑑驗書、現場照片等附卷足稽。被告於偵查中
    及本院審理時自白犯罪，應與事實相符，而足堪採信。因而
    認本件事證明確，被告三次加重竊盜犯行，均堪認定。
三、核被告丁○○所為，係犯刑法第三百二十一條第一項第一款
    、第二款之之加重竊盜罪。被告先後三次加重竊盜犯行，犯
    意各別，行為互殊，應予分論併罰。又被告前於九十六年間
    因施用毒品案件，經本院分別判處有期徒刑六月、九月確定
    ，嗣經減刑，甫於九十六年十一月十三日執行完畢，有臺灣
    高等法院被告全國前案紀錄表及臺灣臺中地方法院檢察署刑
    案資料查註紀錄表在卷可查，被告於前案執行完畢五年內，
    故意再犯本件有期徒刑以上之三罪，均為累犯，各依刑法第
    四十七條第一項之規定，加重其刑。爰審酌被告素行不佳，
    且正值壯年，身強力壯，不思循正途以謀正當利益，竟為私
    利，見他人財物即起意行竊，缺乏對他人財產權須予以尊重
    之觀念，惟衡酌被告犯後於警詢、偵查中及本院審理中均坦
    承犯行，犯罪後態度尚稱良好，及被告之犯罪之目的、手段
    、智識程度等一切情狀，分別量處如主文所示之刑，並定其
    應執行之刑。
據上論斷，應依刑事訴訟法第二百九十九條第一項前段，刑法第
三百二十一條第一項第一款、第二款、第四十七條第一項、第五
十一條第五款，判決如主文。
本案經檢察官丙○○到庭執行職務。
中    華    民    國    98    年    1     月    21    日
              刑事第十七庭  法  官  張清洲
以上正本證明與原本無異。
如不服本判決，應於收送達後十日內向本院提出上訴書狀（應敘
述具體理由並附繕本）。
上訴書狀如未敘述理由，應於上訴期間屆滿後二十日內補提理由
書於本院。
                            書記官  詹東益
中    華    民    國    98    年    1     月    21    日
附錄論罪科刑法條
中華民國刑法第321條
（加重竊盜罪）
犯竊盜罪而有左列情形之一者，處6月以上、5年以下有期徒刑：
一、於夜間侵入住宅或有人居住之建築物、船艦或隱匿其內而犯
    之者。
二、毀越門扇、牆垣或其他安全設備而犯之者。
三、攜帶兇器而犯之者。
四、結夥三人以上而犯之者。
五、乘火災、水災或其他災害之際而犯之者。
六、在車站或埠頭而犯之者。
前項之未遂犯罰之。
附表
┌──┬───┬───┬───────┬───────┬───────┬───────┐
│編號│時間  │地點  │竊取財物（市價│行為及被害人  │所犯法條      │宣告刑        │
│    │      │      │，新臺幣）    │              │              │              │
├──┼───┼───┼───────┼───────┼───────┼───────┤
│1   │97年4 │臺中市│銀戒指1枚（約1│夜間破壞1 樓客│刑法第三百二十│丁○○犯毀越安│
│    │月10日│東區一│萬3500元）、現│廳窗戶後侵入住│一條第一項第一│全設備，於夜間│
│    │下午9 │心街  │金1萬元       │宅，徒手竊取便│款、第二款    │侵入住宅竊盜罪│
│    │時10分│486 號│              │甲○之財物，得│              │，累犯，處有期│
│    │許    │      │              │手後，持銀戒指│              │徒刑捌月。    │
│    │      │      │              │至不詳銀樓變賣│              │              │
├──┼───┼───┼───────┼───────┼───────┼───────┤
│2   │97年4 │臺中縣│金戒指2枚（約1│夜間翻牆進入並│刑法第三百二十│丁○○犯毀越安│
│    │月19日│烏日鄉│萬5000元）    │破壞1樓廚房紗 │一條第一項第一│全設備，於夜間│
│    │下午8 │溪南路│              │窗後侵入住宅，│款、第二款    │侵入住宅竊盜罪│
│    │時20分│1段605│              │徒手竊取戊○○│              │，累犯，處有期│
│    │許    │巷30號│              │之財物，得手後│              │徒刑柒月。    │
│    │      │      │              │持往不詳銀樓變│              │              │
│    │      │      │              │賣。          │              │              │
├──┼───┼───┼───────┼───────┼───────┼───────┤
│3   │97年4 │臺中縣│現金2萬5000元 │夜間翻牆進入並│刑法第三百二十│丁○○犯毀越安│
│    │月25日│烏日鄉│              │破壞2樓窗戶後 │一條第一項第一│全設備，於夜間│
│    │下午9 │溪南路│              │侵入住宅，徒手│款、第二款    │侵入住宅竊盜罪│
│    │時30分│1段671│              │竊取乙○○之財│              │，累犯，處有期│
│    │許    │巷85弄│              │物得手。      │              │徒刑捌月。    │
│    │      │91號  │              │              │              │              │
└──┴───┴───┴───────┴───────┴───────┴───────┘


司法院資訊處製作；財團法人民間司法改革基金會備份。
